臺灣屏東地方法院刑事判決　　　　　　　　　　　　　九十三年度易字第三三一號
　　公　訴　人　臺灣屏東地方法院檢察署檢察官
　　被　　　告　甲○○
　　選任辯護人　盧永輝
右被告因侵占案件，經檢察官提起公訴（九十二年度偵字第三七二八號）本院判決如
左：
    主  文
甲○○意圖為自己不法之所有，而侵占自己持有他人之物，處有期徒刑拾月。
    事  實
一、甲○○曾任屏東縣恆春鎮公所市一公有零售市場管理員，負責綜理及執行該公有
    市場各項管理業務。於民國八十五年十月間，該市場二樓飯攤類第二攤位承租戶
    丁○○、丙○○夫婦，因生意清淡，亟欲承租店面位置較佳之一樓第七店舖以改
    善營生，惟因該店舖有多人爭取承租，丙○○為求順利取得上開店舖之承租權，
    即經由甲○○欲以新台幣（下同）四十萬元向鎮長尤春共行賄，並於八十五年十
    一月二十九日上午十一時許，在屏東縣恆春鎮公所前，將四十萬元現金交付甲○○，甲○○旋於同日下午七、八時許，攜帶四十萬元至屏東縣恆春鎮○○路尤春
    共住處，商請鎮長尤春共能夠協助丁○○、丙○○夫婦取得店舖承租權，但為鎮
    長尤春共所峻拒，而行賄未遂，該四十萬元則由甲○○暫時保管。嗣於九十三年
    二月二十四日，甲○○因積欠其妹乙○○債務急需償還，竟突萌為自己不法所有
    之意圖，以變易持有為所有之意思，將其保管之四十萬元全部侵占據為己有，，
    用來償還私人債務。嗣為丁○○、丙○○夫婦發現，甲○○乃於九十三年四月十
    一日償還三十萬元，又於同年七月九日，將剩餘十萬元以郵政匯票寄還丙○○。
二、案經屏東縣調查站移送臺灣屏東地方法院檢察署檢察官偵查起訴。
    理  由
一、右揭犯罪事實，業據被告甲○○於調查站詢問、偵查及本院審理時坦承不諱，核
    與證人尤春共於調查站詢問、偵查及證人乙○○於本院訊問時結述情節相符，且
    被告收受四十萬元後予以侵占，先後償還三十萬元、十萬元之事實，亦經證人丙○○、丁○○於調查站詢問、偵查及本院審理時證述在卷，並有錄音譯文二份及
    郵政匯票影本一份附卷可稽，足認被告之自白與事實相符，應堪採信。又被告雖
    對於證人丙○○交付四十萬元之時、地有爭執，辯稱：是丁○○、丙○○二人於
    過年前某日，至伊住處交付四十萬元，託伊轉交予鎮長尤春共云云。惟查證人丙○○一人於右揭時、地交付四十萬元予被告等情，業經證人丙○○、丁○○於調
    查站詢問、偵查及本院審理時證述二人結證甚詳，而交付四十萬元之時、地並無
    礙於被告犯罪行為之成立，故證人丙○○二人自無捏造交付四十萬元時、地之必
    要，是證人丙○○二人之證述，應堪採信，附此敘明。綜上所述，本案事證明確
    ，被告犯行堪予認定。
二、核被告甲○○所為，係犯刑法第三百三十五條第一項之普通侵占罪。爰審酌被告
    自七十二年間起任公職，竟同意為丙○○、丁○○二人行賄，並因行賄而持有四
    十萬元後再予侵占，嚴重影響公務員官箴，惟念被告已全部償還侵占之四十萬元
    及犯罪後坦承犯行態度尚屬良好、平日素行、犯罪之手段等一切情狀，量處如主
    文所示之刑。
據上論斷，應依刑事訴訟法第二百七十三條之一第一項、第二百九十九條第一項前段
，刑法第三百三十五條第一項，罰金罰鍰提高標準條例第一條前段，判決如主文。
本案經檢察官莊啟勝到庭執行職務。
中      華      民      國      九十三      年    七    月      三十    日
                                      臺灣屏東地方法院刑事第五庭
                                          法  官   楊文廣
右正本證明與原本無異。
如不服本判決，應於判決送達後十日內向本院提出上訴狀（須附繕本），上訴於臺灣
高等法院高雄分院。
                                          書記官   陳月珍
中      華      民      國      九十三      年    七    月      三十    日
附錄本案論罪科刑法條：
刑法第三百三十五條第一項：
意圖為自己或第三人不法之所有，而侵占自己持有他人之物者，處五年以下有期徒刑
、拘役或科或併科一千元以下罰金。
